# 请教陈版：股份支付 - 评估权益工具公允价值的时点

提问人：leon007 时间：2013-05-22 09:22:50
个人认为应该从接受服务的日期。即 2013 年 1 月 1 日

回答人：chenyiwei
我个人也是这样理解，这种做法与一般的计量原则也一致。但这种理解似乎与“授予日”的定义存在冲突。这可能还是要通过对“授予日”定义进一步明确化和给出进一步指引解决。

提问人：liubin988513 时间：2014-06-11 15:02:36
IG1 IFRS 2 defines grant date as the date at which the entity and the employee (or other party providing similar services) agree to a share-based payment arrangement, being when the entity and the counterparty have a shared understanding of the terms and conditions of the arrangement. At grant date the entity confers on the counterparty the right to cash, other assets, or equity instruments of the entity, provided the specified vesting conditions, if any, are met. If that agreement is subject to an approval process (for example, by shareholders), grant date is the date when that approval is obtained. IG2 As noted above, grant date is when both parties agree to a share-based payment arrangement. The word ‘agree’ is used in its usual sense, which means that there must be both an offer and acceptance of that offer. Hence, the date at which one party makes an offer to another party is not grant date. The date of grant is when that other party accepts the offer. In some instances, the counterparty explicitly agrees to the arrangement, eg by signing a contract. In other instances, agreement might be implicit, eg for many share-based payment arrangements with employees, the employees’ agreement is evidenced by their commencing to render services. IG3 Furthermore, for both parties to have agreed to the share-based payment arrangement, both parties must have a shared understanding of the terms and conditions of the arrangement. Therefore, if some of the terms and conditions of the arrangement are agreed on one date, with the remainder of the terms and conditions agreed on a later date, then grant date is on that later date, when all of the terms and conditions have been agreed. For example, if an entity agrees to issue share options to an employee, but the exercise price of the options will be set by a compensation committee that meets in three months’ time, grant date is when the exercise price is set by the compensation committee. IG4 In some cases, grant date might occur after the employees to whom the equity instruments were granted have begun rendering services. For example, if a grant of equity instruments is subject to shareholder approval, grant date might occur some months after the employees have begun rendering services in respect of that grant. The IFRS requires the entity to recognise the services when received. In this situation, the entity should estimate the grant date fair value of the equity instruments (eg by estimating the fair value of the equity instruments at the end of the reporting period), for the purposes of recognising the services received during the period between service commencement date and grant date. Once the date of grant has been established, the entity should revise the earlier estimate so that the amounts recognised for services received in respect of the grant are ultimately based on the grant date fair value of the equity instruments.请教陈老师，是不是 2012 年 10 月 1 日更合理。

回答人：chenyiwei
虽然是 2012 年 10 月签订协议，但这明显是以张某到甲公司任职为条件的，在张某入职之前只是一个待执行合同，入职后公司才开始接受张某提供的服务因而需要确认费用。所以还是建议以 2013 年 1 月作为等待期的开始。